

Bùi Quang Hiếu

LIÊN HỆ

- may 26, 1994
- Male
- **U** 033 205 6448
- hieu26594@gmail.com
- Hanoi, Vietnam
- https://www.facebook.com/quanghieu265/

MUC TIÊU NGHỀ NGHIỆP

Với khởi đầu là một Chuyên viên tư vấn, sau 4 năm trong nghề, tôi đã tích lũy được cho bản thân những kinh nghiệm làm việc quý báu và cũng đạt được 1 số thành quả nhất định. Hiện tại, tôi đang mong muốn được thử thách bản thân mình trong một lĩnh vực mới, một môi trường mới để được đóng góp và phát triển bản thân .

KŸ NĂNG MÈM TEAM WORK LEADERSHIP MENTOR ENGLISH LISTENING ENGLISH READING ENGLISH SPEAKING ENGLISH WRITING

SỞ THÍCH

- Phim ảnh
- Bóng đá
- Âm nhac
- · Đọc sách

HOC VẤN

HỌC VIỆN CNTT TECHMASTER VIỆT NAM (TECHMASTER.VN) / 02 2021 - 08 2021

Khoá học: Lập trình Web Front End

HANOI UNIVERSITY OF BUSINESS AND TECHNOLOGY / 06 2013 - 05 2016

Chuyên Ngành : Tài Chính Ngân Hàng-

GPA: 8.2/10

NGOAI NGỮ

+ Tiếng Anh - TOEIC Certificate with score 755 - 2018 Đọc hiểu các tài liệu chuyên ngành. Khả năng nghe hiểu tốt, giao tiếp ổn.

KỸ NĂNG LẬP TRÌNH

- **Front-End:** HTML5, CSS3, Javascript, Bootstrap, Jquerry, ReactJs,CSS Module, Material-ui
- **Back-End:** REST, HTTP(S), Node.js, Express.js, Firebase
- Công Cụ Hỗ Trợ: GIT, GITHUB, GIT BASH, Figma, VS Code

PET PROJECT

- **Portfolio:** https://quanghieu265.github.io/Portfolio/index.html
- **Spotify Clone:** https://spotify-clone-react-92d6d.web.app/
- **STORIES Website bán giày thể thao**: https://stories-shoes-website.herokuapp.com/
- Adigo-Travel Cắt giao diện từ

Figma: https://github.com/quanghieu265/quanghieu265.github.io/blob/master/aditravel/index.html

- To Do List: https://codepen.io/quanghieu265/pen/BaZavvd
- Quiz Game : https://quiz-game-react.herokuapp.com/
- Trang Quản lý sinh viên: https://list-techmaster123.herokuapp.com/

KINH NGHIỆM LÀM VIỆC

CÔNG TY CỔ PHẦN THƯƠNG MẠI ĐIỆN TỬ BOTA / 04 2019 - NAY

Sales Executive

- Tư vấn và Cung cấp các gói sản phần của công ty đến khách hàng (POS, Web, Digital marketing v.v.)
- Chăm sóc khách hàng, hỗ trợ khách hàng trong quá trình thực hiện hợp đồng
- Quản lý công việc bằng các công cụ theo đúng quy trình, quy định của công ty, bao gồm: báo cáo công việc, cập nhật cơ sở dữ liệu.

MITRA ADIPERKASA VIETNAM LIMITED / 10 2017 - 03 2019

ZARA HANOI VINCOM BA TRIEU

Store Supervisor (05 2018 - 03 2019):

- Giám sát và đưa ra ý kiến đánh giá năng lực nhân viên, rèn luyện và nâng cao kỹ năng làm việc cho nhân viên.
- Điều phối và phân công công việc cho nhân viên, đảm bảo nhân viên làm đúng công việc.
- Hỗ trơ Cửa hàng trong việc kiểm soát và đảm bảo các hoạt động bán hàng

trong cửa hàng diễn ra theo đúng quy trình.

- Dẫn dắt một đội ngũ bao gồm 20 30 nhân viên bán hàng.
- **Sale Assistant** (10 2017 05 2018):
- Chăm sóc và tư vấn các sản phẩm của cửa hàng cho khách hàng.
- Đảm bảo khách hàng có được trải nghiệm mua sắm tốt nhất theo đúng tiêu chuẩn của cửa hàng.

HUY HOANG COMMERCE AND TELECOMMUNICATION CO.,LTD $\,\,$ / $\,$ 06 2016 - 08 2017

Sales Staff

- Giao tiếp, trao đổi với khách hàng về mong đợi đối với các sản phẩm và dịch vụ đang tìm kiếm tại cửa hàng
- Tư vấn rõ ràng, đầy đủ các tính năng về sản phẩm, dịch vụ, chương trình khuyến mãi đến khách hàng
- Viết và đăng bài quảng cáo sản phẩm của cửa hàng qua Facebook, Diễn đàn ...
- Tham dự khóa học kỹ năng bán hàng trong công ty.

HONORS & AWARDS

ZARA Hanoi: 2017-2018

- Stand out Performer : Được đánh giá là nhân viên Ưu tú của năm, và được đề cử thăng chức lên vị trí Giám Sát Cửa hàng.